臺灣新竹地方法院刑事裁定
111年度聲字第1377號
聲  請  人  臺灣新竹地方檢察署檢察官
受  刑  人  梁君哲




上列聲請人因受刑人數罪併罰有二裁判以上，聲請定其應執行之
刑（111年度執聲字第958號），本院裁定如下：
    主  文
梁君哲犯如附表所示之罪，應執行有期徒刑參年伍月。
    理  由
一、本件聲請意旨略以：受刑人梁君哲因犯詐欺等案件，先後經
    判決確定如本院更正後之附表所示，應依刑法第53條及第51
    條第5款，定其應執行之刑，爰依刑事訴訟法第477條第1項
    聲請裁定等語。
二、按數罪併罰，有2裁判以上者，依第51條之規定，定其應執
    行之刑；數罪併罰，分別宣告其罪之刑，宣告多數有期徒刑
    者，於各刑中之最長期以上，各刑合併之刑期以下，定其刑
    期，但不得逾30年，刑法第53條、第51條第5款分別定有明
    文。次按，刑法第50條規定：「裁判確定前犯數罪者，併合
    處罰之。但有下列情形之一者，不在此限：㈠得易科罰金之
    罪與不得易科罰金之罪。㈡得易科罰金之罪與不得易服社會
    勞動之罪。㈢得易服社會勞動之罪與不得易科罰金之罪。㈣得
    易服社會勞動之罪與不得易服社會勞動之罪。前項但書情形
    ，受刑人請求檢察官聲請定應執行刑者，依第51條規定定之
    。」且數罪併罰中之一罪，依刑法規定得易科罰金，若因與
    不得易科之他罪併合處罰結果而不得易科罰金時，原可易科
    部分所處之刑，自亦無庸為易科折算標準之記載（司法院釋
    字第144、679號解釋意旨參照）。再按，刑事訴訟法第370
    條第2項、第3項，已針對第二審上訴案件之定應執行之刑，
    明定有不利益變更禁止原則之適用；而分屬不同案件之數罪
    併罰，倘一裁判宣告數罪之刑，曾經定其執行刑，再與其他
    裁判宣告之刑定其執行刑時，在法理上亦應同受此原則之拘
    束。故另定之執行刑，其裁量所定之刑期，自不得重於前定
    之執行刑加計後裁判宣告之刑之總和，否則即屬違背法令（
    最高法院104年度台非字第127號判決意旨參照）。
三、經查，受刑人所犯如附表所示各罪，業經臺灣苗栗地方法院
    、臺灣高等法院及本院先後判處如附表所揭之有期徒刑確定
    在案，此有附表所示各該判決書網路列印資料、判決書正本
    及臺灣高等法院被告前案紀錄表在卷可參。其中附表編號1
    、3、4所示之罪刑係得易科罰金之刑，附表編號2、5所示之
    罪刑係不得易科罰金之刑，依刑法第50條第1項第1款規定，
    須經受刑人請求檢察官聲請，始得就上開不得易科罰金之罪
    刑與得易科罰金之罪刑依刑法第51條第5款規定定其應執行
    之刑。而本件業經受刑人於111年11月21日請求檢察官聲請
    合併定其應執行刑，有臺灣新竹地方檢察署受刑人定執行刑
    或易科罰金意願回覆表在卷可稽（見本院111年度聲字第137
    7號卷《下稱本院卷》第9頁），依同法第50條第2項規定，本
    件自得依檢察官之聲請就不得易科罰金之罪刑與得易科罰金
    之罪刑，併合定其應執行刑之裁定。是本院審核受刑人所犯
    如附表編號2至5所示之罪，係於附表編號1所示判決確定日
    期前為之，核與首揭規定並無不合，並審酌附表所示各有期
    徒刑中之最長期（有期徒刑1年7月）、本院前就被告所犯如
    附表編號3至4所示之2罪部分定其應執行刑（有期徒刑5月）
    、附表編號5所示之3罪部分定其應執行刑（有期徒刑1年6月
    ），加計被告所犯如附表編號1、2所示之罪刑期（有期徒刑
    3月、1年7月）之總和（計算式：3月＋1年7月+5月+1年6月＝3
    年9月）等，再衡以本件受刑人犯罪類型，並考量比例原則
    、平等原則、責罰相當原則、重複評價禁止原則為內涵之內
    部性界限，及經徵詢後其未對於本件定應執行刑表示意見等
    綜合為整體評價後，爰定其應執行之刑如主文所示。
四、又受刑人所犯如附表編號1、3、4所示之刑，雖得易科罰金
    ，惟經與如附表編號2、5所示不得易科罰金之他罪併合處罰
    之結果而不得易科罰金時，原可易科部分所處之刑，自亦無
    庸為易科折算標準之記載，是本院於定執行刑時，自無庸為
    易科罰金折算標準之記載。至受刑人因犯如附表編號2所示
    之犯行，經本院以109年度訴字第474號判決判處有期徒刑1
    年7月，併科罰金新臺幣6萬元，再經臺灣高等法院以110年
    度上訴字第1576號上訴駁回確定，惟因其中罰金刑部分，非
    屬聲請人聲請定其應執行刑範圍，是本院僅就附表所示有期
    徒刑部分，定其應執行刑如主文所示，關於罰金刑部分，則
    依原判決執行之，附此敘明。　　
五、據上論斷，依刑事訴訟法第477條第1項，刑法第50條第2項
    、第53條、第51條第5款，裁定如主文。
中　　華　　民　　國　　111 　年　　12　　月　　13　　日
                  刑事第六庭    法　官　  蔡玉琪
以上正本證明與原本無異。
如不服本裁定，應於裁定送達後5日內向本院提出抗告狀。
中　　華　　民　　國　　111 　年　　12　　月　　13　　日
                                書記官    李念純　　
　　　　　　　　　　　　　　　　
附表：
編號  1 2 3 罪名  竊盜 槍砲彈藥刀械 管制條例 竊盜 宣告刑  有期徒刑3月 有期徒刑1年7月 併科新臺幣6萬元 有期徒刑3月 犯罪日期  109年8月10日 104年間某日至 109年3月27日 109年8月21日 偵查(自訴)機關年度及案號  苗栗地檢109年度偵字第5317號 新竹地檢109年度偵字第3794號 新竹地檢111年度 偵緝字第264、265號 最後 事實審 法院 苗栗地院 臺灣高院 新竹地院  案號 109年度易字 第835號 110年度上訴字 第1576號 111年度竹東簡字 第52號  判決日期 110年3月22日 110年9月16日 111年4月19日 確定 判決 法院 苗栗地院 臺灣高院 新竹地院  案號 109年度易字 第835號 110年度上訴字 第1576號 111年度竹東簡字 第52號  判決 確定日期 110年5月24日 110年11月29日 111年5月23日 是否為得易科 罰金之案件  是 否 是 備註  苗栗地檢111年度執緝字第126號(刑期自113.8.21至113.11.19)  新竹地檢110年度執字第4572號(有期徒刑部分之刑期自111.11.22至113.6.21) 編號3至4，業經新竹地院111年度竹東簡字第52號判決應執行有期徒刑5月確定 (新竹地檢111年度執字第2020號，刑期自 113.11.20至114.4.19) 

編號  4 5 罪名  贓物 詐欺 宣告刑  有期徒刑3月 有期徒刑1年3月(共3罪) 犯罪日期  109年8月5日至109年8月21日間某時許 ①109年3月17日至 109年3月18日  ②109年3月16日至109年3月18日  ③109年3月16日至109年3月18日 偵查(自訴)機關年度及案號  新竹地檢111年度 偵緝字第264、265號 新竹地檢111年度偵緝字第266號 最後 事實審 法院 新竹地院 新竹地院  案號 111年度竹東簡字 第52號 111年度金訴字 第341號  判決日期 111年4月19日 111年9月5日 確定 判決 法院 新竹地院 新竹地院  案號 111年度竹東簡字 第52號 111年度金訴字 第341號  判決 確定日期 111年5月23日 111年10月12日 是否為得易科 罰金之案件  是 否 備註  編號3至4，業經新竹地院111年度竹東簡字第52號判決應執行有期徒刑5月確定 (新竹地檢111年度執字第2020號，刑期自 113.11.20至114.4.19) 編號5，業經新竹地院111年度金訴字第341號判決應執行有期徒刑1年6月確定(新竹地檢111年度執字第4168號)